ro-RO: Electronice > Plăci cu circuite și componente > Plăci cu circuite imprimate: Plăci cu circuite pentru aparate foto; Plăci cu circuite pentru computere; Plăci de dezvoltare; Plăci cu circuite pentru aparate de fitness; Plăci cu circuite pentru electrocasnice; Plăci de circuite LED; Plăci cu circuite pentru piscine și spa-uri; Plăci cu circuite pentru imprimante, copiatoare și faxuri; Plăci cu circuite pentru scanere; Plăci cu circuite pentru televizoare
fr: Appareil électronique > Circuits imprimés et composants de circuits > Circuits imprimés: Cartes de circuits imprimés pour appareils photo; Circuits imprimés pour ordinateurs; Cartes de développement; Circuits imprimés pour appareils de fitness; Circuits imprimés pour appareils électroménagers; Cartes de circuit imprimé à LED; Circuits imprimés pour piscines et spas; Circuits imprimés pour imprimantes, copieurs et télécopieurs; Circuits imprimés pour scanners; Circuits imprimés pour TV
hu: Elektronika > Áramköri lapok és komponensek > Nyomtatott áramköri lapok: Kamera áramköri lapok; Számítógépes áramköri lapok; Fejlesztőlapok; Edzőgépes áramköri lapok; Háztartási gép áramköri lapok; LED-áramköri lapok; Medence és wellness áramköri lapok; Nyomtató-, fénymásoló- és faxgép áramköri lapok; Szkenner áramköri lapok; Televíziós áramköri lapok
da: Elektronik > Kredsløb og komponenter > Printkort: Printkort til kameraer; Printkort til computere; Udviklingskort; Printkort til træningsmaskiner; Printkort til husholdningsapparater; LED-printkort; Printkort til swimmingpools og spabade; Printkort til printere, kopimaskiner og faxmaskiner; Printkort til scannere; Printkort til fjernsyn
nl: Elektronica > Printplaten en componenten > Printplaten (PCB's): Printplaten voor camera's; Printplaten voor computers; Ontwikkelborden; Printplaten voor fitnessapparaten; Printplaten voor huishoudelijke apparaten; LED-printplaten; Printplaten voor zwembaden en spa's; Printplaten voor printers, kopieermachines en faxapparaten; Printplaten voor scanners; Printplaten voor televisies
zh-TW: 電子器材 > 電路板和元件 > 印刷電路板: 相機電路板; 電腦電路板; 開發板; 運動器材儀表板; 家用電器電路板; LED 電路板; 泳池電路板; 印表機/影印機/傳真機電路板; 掃描器電路板; 電視電路板
it: Elettronica > Circuiti stampati e componenti > Schede per circuiti stampati: Circuiti stampati per fotocamere; Circuiti stampati per computer; Schede di sviluppo; Circuiti stampati per macchine per l'esercizio fisico; Circuiti stampati per elettrodomestici; Schede circuiti LED; Circuiti stampati per piscine e spa; Circuiti stampati per stampanti, fotocopiatrici e fax; Circuiti stampati per scanner; Circuiti stampati per televisori
th: อิเล็กทรอนิกส์ > แผ่นและส่วนประกอบวงจร > แผ่นวงจรพิมพ์: แผงวงจรกล้อง; แผ่นวงจรของคอมพิวเตอร์; บอร์ด Development; แผ่นวงจรเครื่องออกกำลังกาย; แผ่นวงจรของเครื่องใช้ไฟฟ้าในครัวเรือน; แผงวงจร LED; แผ่นวงจรของสระว่ายน้ำและสปา; แผ่นวงจรของเครื่องพิมพ์ เครื่องถ่ายสำเนา และเครื่องแฟกซ์; แผ่นวงจรสแกนเนอร์; แผ่นวงจรของทีวี
ja: 電子機器 > 回路部品 > プリント基板: カメラ用回路基板; コンピューター用回路基板; 開発ボード; 運動器具用回路基板; 家電用回路基板; LED回路基板; プール・スパ用回路基板; プリンター・コピー機用回路基板; スキャナー用回路基板; テレビ用回路基板
pl: Elektronika > Płyty drukowane i komponenty > Obwody drukowane: Obwody drukowane do aparatów i kamer; Obwody drukowane do komputerów; Płytki rozwojowe; Obwody drukowane do urządzeń do ćwiczeń; Obwody drukowane do domowych urządzeń elektrycznych; Płytki obwodów LED; Obwody drukowane do basenów i spa; Obwody drukowane do drukarek, kopiarek i faksów; Obwody drukowane do skanerów; Obwody drukowane do telewizorów
ko: 전자기기 > 회로 기판/구성품 > 인쇄 회로 기판: 카메라 회로 기판; 컴퓨터 회로 기판; 개발 보드; 운동 기구 회로 기판; 가전 제품 회로 기판; LED 회로 기판; 수영장/스파 회로 기판; 인쇄기/복사기/팩스 기기 회로 기판; 스캐너 회로 기판; 텔레비전 회로 기판
lt-LT: Elektronika > Grandynų plokštės ir komponentai > Spausdintinės plokštės: Fotoaparatų grandynų plokštės; Kompiuterių grandynų plokštės; Bandomosios plokštės; Treniruoklių grandynų plokštės; Buitinės technikos grandynų plokštės; LED valdymo plokštės; Baseinų ir SPA grandynų plokštės; Spausdintuvų, kopijavimo aparatų ir fakso aparatų grandynų plokštės; Skaitytuvų grandynų plokštės; Televizorių grandynų plokštės
sv: Elektronik > Kretskort och kretskomponenter > Mönsterkort: Kretskort för kameror; Kretskort för datorer; Utvecklingskort; Kretskort för träningsmaskiner; Kretskort för hushållsapparater; Led-kretskort; Kretskort för pool och spa; Kretskort för skrivare, kopiator och faxmaskin; Kretskort för skanner; Kretskort för TV-apparater
pt-BR: Eletrônicos > Componentes e placas de circuitos > Placas de circuito impresso: Placas de circuito para câmeras; Placas de circuito para computadores; Placas de desenvolvimento; Placas de circuito para aparelhos de ginástica; Placas de circuito para eletrodomésticos; Placas de circuito LED; Placas de circuito para piscina e spa; Placas de circuito para impressoras, copiadoras e aparelhos de fax; Placas de circuito para scanners; Placas de circuito para televisão
sl-SI: Elektronika > Vezja in komponente > Tiskana vezja: Vezja za fotoaparate; Vezja za računalnike; Razvojne plošče; Vezja za vadbene naprave; Vezja za gospodinjske aparate; LED tiskana vezja; Vezja za bazene in masažne kadi; Vezja tiskalnikov, kopirnih strojev in faksov; Vezja optičnega bralnika; Televizijska vezja
el: Ηλεκτρονικά > Πλακέτες κυκλωμάτων & εξαρτήματα > Πλακέτες τυπωμένων κυκλωμάτων: Πλακέτες κυκλωμάτων καμερών; Πλακέτες κυκλωμάτων υπολογιστών; Πλακέτες ανάπτυξης; Πλακέτες κυκλωμάτων εξοπλισμού άσκησης; Πλακέτες κυκλωμάτων οικιακών συσκευών; Πλακέτες κυκλωμάτων LED; Πλακέτες κυκλωμάτων πισίνας & σπα; Πλακέτες κυκλωμάτων εκτυπωτών, φωτοαντιγραφικών & φαξ; Πλακέτες κυκλωμάτων σαρωτών; Πλακέτες κυκλωμάτων τηλεοράσεων
fi: Elektroniikka > Piirilevyt ja komponentit > Piirilevyt: Kameran piirilevyt; Tietokoneen piirilevyt; Kehityskortit; Kuntoilulaitteiden piirilevyt; Kodinkoneiden piirilevyt; LED-piirilevy; Altaiden ja span piirilevyt; Tulostimen, kopiokoneen ja faksin piirilevyt; Skanneri piirilevyt; Television piirilevyt
tr: Elektronik > Devre Kartları ve Bileşenleri > Baskılı Devre Kartı: Fotoğraf Makinesi Aksesuar Setleri; Bilgisayar Devre Kartları; Geliştirme Kartları; Egzersiz Makinesi Devre Kartları; Ev Aleti Devre Kartları; LED Devre Kartları; Havuz ve Spa Devre Kartları; Yazıcı, Fotokopi ve Faks Makinesi Devre Kartları; Tarayıcı Devre Kartları; Televizyon Devre Kartları
vi: Thiết bị điện tử > Linh kiện và bảng mạch > Bảng mạch in: Bo mạch camera; Bảng mạch máy tính; Bo mạch phát triển; Bảng mạch cho máy tập thể dục; Bảng mạch thiết bị điện gia dụng; Bo mạch LED; Bảng mạch spa và hồ bơi; Bảng mạch máy fax, máy photo và máy in; Bo mạch máy quét; Bảng mạch ti vi
ru: Электроника > Печатные платы и их компоненты > Печатные платы: Печатные платы для камер; Печатные платы для компьютеров; Платы для прототипирования; Печатные платы для спортивных тренажеров; Печатные платы для бытовой техники; Светодиодные печатные платы; Печатные платы для бассейнов и джакузи; Печатные платы для принтеров, копиров и факсов; Печатные платы для сканеров; Печатные платы для телевизоров
cs: Elektronika > Plošné spoje a součástky > Desky s plošnými spoji: Desky s plošnými spoji pro kamery; Desky s plošnými spoji pro počítače; Vývojové desky; Desky s plošnými spoji pro posilovací stroje; Desky s plošnými spoji pro domácí spotřebiče; LED desky plošných spojů; Desky s plošnými spoji pro bazény a vířivky; Desky s plošnými spoji pro tiskárny, kopírky a faxy; Desky s plošnými spoji pro skenery; Desky s plošnými spoji pro televizory
de: Elektronik > Elektronische Leiterplatten & Bauteile > Leiterplatten: Kamera-Leiterplatten; Computer-Leiterplatten; Entwicklungsboard; Leiterplatten für Fitnessgeräte; Leiterplatten für Haushaltsgeräte; LED-Platinen; Leiterplatten für Pools und Spas; Leiterplatten für Drucker, Kopierer & Faxgeräte; Leiterplatten für Scanner; Leiterplatten für Fernsehgeräte
pt-PT: Eletrónica > Placas de circuito e componentes > Placas de circuito impresso: Placas de circuito de câmara; Placas de circuito de computador; Placas de desenvolvimento; Placas de circuito de máquinas de exercício; Placas de circuito de eletrodomésticos; Placas de circuito LED; Placas de circuito de piscinas e Spa; Placas de circuito de máquinas de impressão, cópia e fax; Placas de circuito de digitalizadores; Placas de circuito de televisão
en: Electronics > Circuit Boards & Components > Printed Circuit Boards: Camera Circuit Boards; Computer Circuit Boards; Development Boards; Exercise Machine Circuit Boards; Household Appliance Circuit Boards; LED Circuit Boards; Pool & Spa Circuit Boards; Printer, Copier, & Fax Machine Circuit Boards; Scanner Circuit Boards; Television Circuit Boards
es: Electrónica > Componentes y placas de circuitos > Tarjetas de circuito impreso: Placas de circuitos para cámaras; Placas de circuitos para computadoras; Placa de desarrollo; Placas de circuitos para aparatos de ejercicio; Placas de circuitos para electrodomésticos; Placas de circuito LED; Placas de circuitos para piscinas y spa; Placas de circuitos para máquinas impresoras, fotocopiadoras y fax; Placas de circuitos para escáneres; Placas de circuitos para televisores
zh-CN: 电子产品 > 电路板和组件 > 印刷电路板: 相机电路板; 电脑电路板; 开发板; 健身器电路板; 家电电路板; LED 电路板; 游泳池/水疗池电路板; 打印机、复印机和传真机电路板; 扫描仪电路板; 电视电路板
nb: Elektronikk > Kretskort og komponenter > Printede kretskort: Kamerakretskort; Datakretskort; Utviklingskort; Kretskort for treningsmaskiner; Kretskort for husholdningsapparater; LED-kretskort; Kretskort for bassenger og spa; Kretskort for skrivere, kopimaskiner og faksmaksiner; Kretskort for skannere; Kretskort for TV-er
sk-SK: Elektronika > Dosky plošných spojov a komponenty > Dosky plošných spojov: Dosky plošných spojov fotoaparátov; Dosky plošných spojov počítačov; Vývojárske dosky; Dosky plošných spojov strojov na cvičenie; Dosky plošných spojov pre domáce spotrebiče; LED obvodové dosky; Dosky plošných spojov pre bazény a vírivky; Dosky plošných spojov pre tlačiarne, kopírky a faxy; Dosky plošných spojov skenerov; Dosky plošných spojov televízorov
bg-BG: Електроника > Платки и компоненти > Печатни платки: Платки за фотоапарати; Компютърни платки; Платки за разработване; Платки за фитнес уреди; Платки за домакински уреди; LED платки; Платки за басейн и спа; Платки за принтери, копирни и факс машини; Платки за скенери; Телевизионни платки
hr-HR: Elektronika > Tiskane pločice i komponente > Pločice s tiskanim krugovima: Pločice za kamere; Pločice za računala; Razvojne ploče; Tiskane ploče za stroj za vježbanje; Tiskane ploče za kućanske aparate; LED tiskane pločice; Tiskane ploče za bazene i toplice; Tiskane ploče za pisače i fotokopirne i faks uređaje; Tiskane ploče za skenere; Tiskane ploče za televizor